nb: Leppestiftdekning: Byggbar; Full; Høy pigmentering; Middels; Ren; Annet
ro-RO: Acoperirea rujului: Modulabil; Completă; Pigment intens; Medie; Transparent; Altele
bg-BG: Покритие на червилото: Наслояващо се; Пълен; Висока пигментация; Средна; Чист; Други
it: Copertura del rossetto: Modulabile; Pieno; Alta pigmentazione; Medio; Sheer; Altro
nl: Lippenstift dekking: Opbouwbaar; Volledig; Hoog gepigmenteerd; Medium; Puur; Andere
ja: 口紅カバレッジ: 重ね塗り可能; フル; 高発色; 中挽き; シアー; その他
hu: Rúzs fedése: Rétegben alkalmazható; Teljes; Erősen pigmentált; Közepes; Áttetsző; Egyéb
es: Cobertura de lápiz labial: Construible; Total; Alta pigmentación; Medio; Transparentes; Otros
sl-SI: Prekrivnost šminke: Za stopnjevanje; Polna; Visoko pigmentirana; Medij; Prosojna; Drugo
ru: Покрытие помады: Наслаиваемое; Полноразмерная; Высокопигментированное; Средний; Прозрачные; Другой
sk-SK: Krytie rúžu: Vrstviteľné; Plný; Vysoká pigmentácia; Stredný; Jasný; Iné
el: Κάλυψη κραγιόν: Χτιζόμενη; Γεμάτη; Υψηλή χρώση; Μέση; Λεπτό; Άλλο
fr: Couvrance du rouge à lèvres: Modulable; Complet; Haute pigmentation; Moyen; Transparent; Autre
lt-LT: Lūpų dažų padengimas: Sluoksniuojamas; Stora; Aukšta pigmentacija; Vidutinis; Permatomos; Kita
th: การปกปิดของลิปสติก: เพิ่มความเข้มได้; ทั้งหมด; เม็ดสีเข้ม; ปานกลาง; Sheer; อื่นๆ
de: Lippenstift-Deckkraft: Aufbaubar; Vollständig; Hochpigmentiert; Mittel; Leicht deckend; Sonstiges
sv: Läppstiftstäckning: Uppbyggbar; Full; Högpigmenterad; Medium; Skir; Övrigt
pt-PT: Cobertura do batom: Modulável; Completo; Alta pigmentação; Moagem média; Simples; Outro
ko: 립스틱 커버리지: 빌더블; 전체; 하이 피그먼트; 중간; 얇은; 기타
pl: Krycie pomadki do ust: Budowalne; Pełna; Wysoka pigmentacja; Średni; Przezroczyste; Inne
da: Læbestiftdækning: Opbyggelig; Fuldt; Højpigmenteret; Medium; Ren; Andet
en: Lipstick coverage: Buildable; Full; High-pigment; Medium; Sheer; Other
pt-BR: Cobertura do batom: Construível; Completa; Alta pigmentação; Médio; Transparente; Outro
tr: Ruj kapatıcılığı: Artırılabilir; Tam; Yüksek pigmentli; Orta; Şeffaf; Diğer
cs: Krytí rtěnky: Vrstvitelné; Plný; Vysoká pigmentace; Střední; Průsvitné; Jiné
fi: Huulipunan peittävyys: Kerrostettava; Täysi; Runsaasti pigmentoitu; Keskimääräinen; Läpikuultava; Muu
vi: Độ che phủ son môi: Xây dựng được; Toàn bộ; Màu cao; Vừa; Mỏng; Khác
zh-CN: 口红遮盖度: 可叠加; 全; 高显色; 中度; 裸色; 其他
zh-TW: 口紅遮蓋度: 可疊加; 全面的; 高顯色; 中等; 純粹; 其他
hr-HR: Prekrivanje ruža: Nadogradiv; Puna; Visoko pigmentiran; Polusuho; Prozirne; Ostalo